【裁判字號】    95,訴緝,28
【裁判日期】    950623
【裁判案由】    違反毒品危害防制條例
【裁判全文】
臺灣新竹地方法院刑事判決              95年度訴緝字第28號
公  訴  人  臺灣新竹地方法院檢察署檢察官
被      告  甲○○
上列被告因違反毒品危害防制條例案件，經檢察官聲請簡易判決
處刑（94年度偵字第3270號）及移送併辦（94年度速偵字第1429
號、94年度毒偵字第1957號），本院認有刑事訴訴法第451條之1
第4項但書之情形，改以通常程序處理後依簡式審判程序，判決
如下：
    主  文
甲○○連續施用第一級毒品，處有期徒刑捌月；扣案附表二編號
1、2所示第一級毒品海洛因均沒收銷燬之，附表二編號5所示之
物均沒收。又連續施用第二級毒品，處有期徒刑肆月；扣案附表
二編號3、4所示第二級毒品安非他命均沒收銷燬之，附表二編號
6至10所示之物均沒收。應執行有期徒刑拾月。扣案附表二編號1
至4所示第一級毒品海洛因、第二級毒品安非他命均沒收銷燬之
，附表二編號5至10所示之物均沒收。
    事  實
一、甲○○前於民國93年間因施用第二級毒品案件，經本院以93
    年度少調字第267號裁定送觀察、勒戒後，認無繼續施用毒
    品之傾向，於93年9月22日釋放，並經本院以93年度少調字
    第267號裁定不付審理確定。竟未戒除毒癮，基於施用第一
    級毒品海洛因、第二級毒品安非他命之概括犯意，自94年5
    月間某日起至95年6月1日某時止，多次在不詳處所，分別以
    將海洛因置入針筒注射之方式及以將安非他命置放玻璃球內
    用火燒烤後吸食所產生煙霧之方式，連續施用第一級毒品海
    洛因及第二級毒品安非他命。嗣經警先後於附表一所示時、
    地查獲，並扣得如附表二所示之第一、二級毒品與施用器具
    。
二、案經新竹市警察局第三分局報請臺灣新竹地方法院檢察署檢
    察官偵查後聲請以簡易判決處刑及移送併辦，本院改依通常
    程序處理。
    理  由
一、本件被告甲○○所犯施用第一、二級毒品罪，均非死刑、無
    期徒刑、最輕本刑為三年以上有期徒刑之罪，或高等法院管
    轄第一審之案件，被告於本院準備程序進行中，就被訴事實
    為有罪之陳述，經本院合議庭認合於修正後刑事訴訟法第
    273條之1之規定，裁定進行簡式審判程序，合先敘明。
二、認定犯罪事實所憑之證據及認定之理由：
(一)被告甲○○於本院行準備程序及審理時對上開事實均坦承不
    諱。
(二)又被告於附表一編號1至3所示時間，3度為警查獲後採驗之
    尿液檢體，經先後送由臺灣檢驗科技股份有限公司檢驗，確
    檢出有施用海洛因及安非他命陽性反應，有該局濫用藥物尿
    液檢驗報告各3份（詳如附表一所示）、新竹市警察局辦理
    煙毒、麻醉藥品案件尿液送驗受檢人真實姓名代號對照表暨
    送驗登記簿3份在各該偵查卷內可稽。此外，復有扣案附表
    二編號1至4所示第一級毒品海洛因、第二級毒品安非他命及
    附表二編號5至10所示之施用器具為憑。又其中員警於附表
    一編號1所示時地查扣之第一級毒品海洛因2包，經送法務部
    調查局檢驗後確實檢出均含第一級第6項毒品海洛因成分，
    有該局94年8月9日調科壹字第100002573號鑑定通知書1份存
    卷為憑。
(三)被告有前述事實欄所示之施用毒品前案紀錄，且經本院以93
    年度少調字第267號裁定送觀察、勒戒後，因認無繼續施用
    毒品之傾向，於93年9月22日釋放，並經本院以93年度少調
    字第267號裁定不付審理確定，有臺灣高等法院被告前案紀
    錄表存卷可查。從而，其於前開觀察、勒戒執行完畢釋放後
    5年內，再犯本件施用第一級毒品海洛因及第二級毒品安非
    他命，事證明確，應予依法論科。
三、論罪與科刑：
    按海洛因、安非他命為毒品危害防制條例第2條第2項第1款
    、第2款規定之第一級、第二級毒品。核被告所為係分別犯
    毒品危害防制條例第10條第1項之施用第一級毒品罪及同條
    第2項之施用第二級毒品罪。又其持有第一級毒品海洛因及
    第二級毒品安非他命後分別進而施用，其持有第一級毒品海
    洛因及第二級毒品安非他命之低度行為，應分別為施用之高
    度行為所吸收，爰不另論其持有第一級毒品罪及第二級毒品
    罪。被告先後多次施用第一、二級毒品犯行，均時間相近，
    罪名相同，顯分別係基於概括犯意為之，皆應依連續犯規定
    ，各論以一罪，並均加重其刑。又其所犯上開二罪，罪名不
    同，犯意各別，應予分論併罰。爰審酌被告已前有施用毒品
    紀錄，且經觀察、勒戒後，猶不知自制，仍犯本件施用第一
    、二級毒品罪，足見其缺乏拒用毒品之決心；又吸食海洛因
    、安非他命危害施用者之神經中樞，使施用者產生幻聽及幻
    想之症狀，且對施用者之健康產生不良之影響，同時因幻聽
    及幻想結果亦可能使施用者對周遭之人施暴；此外，施用者
    為籌措龐大之購毒費用，常鋌而走險，已成為財產犯罪之根
    源，對公共秩序危害甚鉅；惟念施用毒品所生危害本以自戕
    健康為主，且被告業已坦然承認犯行等一切情狀，分別量處
    如主文所示之刑，並合併定應執行之刑。附表二編號4所示
    第二級毒品安非他命殘渣袋1個，內含微量無法析離之安非
    他命，被告雖否認為其所有，但既為毒品危害防制條例第2
    條第2項第2款所規定之第二級毒品而屬違禁物，不問確屬其
    所有與否，均應依同條例之規定，與扣案附表二編號1至3所
    示第一級毒品海洛因及第二級毒品安非他命均宣告沒收銷燬
    之。又附表二編號5至10所示之扣案物品，均為被告所有，
    分別供其為前開施用第一、二級毒品犯行時所用之物，為被
    告供述在卷，應依刑法第38條第1項第2款之規定宣告沒收。
四、適用之法律：
    據上論斷，應依刑事訴訟法第452條、第273條之1第1項、第
    299條第1項前段，毒品危害防制條例第10條第1項、第2項、
    第18條第1項前段，刑法第11條前段、第56條、第51條第5款
    、第38條第1項第2款，判決如主文。
本案經檢察官邱巧寧到庭執行職務。
中    華    民    國    95    年    6     月    23    日
              刑事第二庭  法  官  鄭子俊
以上正本證明與原本無異。
如不服本判決，應於判決送達後10日內向本院提出上訴狀 (應附
繕本)， 上訴於臺灣高等法院。
中    華    民    國    95    年    6     月    23    日
                          書記官  沈藝珠
附錄本案論罪科刑法條全文：
毒品危害防制條例第10條第1項、第2項：
施用第一級毒品者，處六月以上五年以下有期徒刑。
施用第二級毒品者，處三年以下有期徒刑。
附表一
┌──┬────┬────┬────┬────────┬────┬────┬──────┐
│編號│偵查案號│查獲時間│查獲地點│扣案物品        │採尿時間│檢驗結果│檢驗報告    │
├──┼────┼────┼────┼────────┼────┼────┼──────┤
│1   │94年度偵│94年6月9│新竹縣竹│第一級毒品海洛因│94年6月1│安非他命│臺灣檢驗科技│
│    │字第3270│日18時20│東鎮至善│2包（合計淨重0.6│0日9時  │類及鴉片│股份有限公司│
│    │號      │分      │路52號署│4公克，空包裝重 │        │類陽性反│94年6月27日 │
│    │        │        │立新竹醫│0.46公克）、第二│        │應      │濫用藥物尿液│
│    │        │        │院竹東分│級毒品安非他命2 │        │        │檢驗報告（編│
│    │        │        │院306號 │包（合計毛重1公 │        │        │號：CH/2005 │
│    │        │        │房B床   │克）、注射針頭3 │        │        │/60407）    │
│    │        │        │        │支、玻璃球1個、 │        │        │            │
│    │        │        │        │藥鏟1支、吸管2支│        │        │            │
│    │        │        │        │、分裝吸管1支   │        │        │            │
├──┼────┼────┼────┼────────┼────┼────┼──────┤
│2   │94年速偵│94年9月1│新竹市光│第二級毒品安非他│94年9月1│安非他命│臺灣科技檢驗│
│    │字第1429│2日23時5│復路一段│命2包（合計毛重 │3日2時50│類及嗎啡│股份有限公司│
│    │號      │5分     │89巷口  │0.6公克）、吸食 │分      │陽性反應│94年9月26日 │
│    │        │        │        │器1組（含玻璃球1│        │        │濫用藥物尿液│
│    │        │        │        │根、吸管2根、保 │        │        │檢驗報告（編│
│    │        │        │        │特瓶蓋1個）     │        │        │號：CH/2005/│
│    │        │        │        │                │        │        │90429）     │
├──┼────┼────┼────┼────────┼────┼────┼──────┤
│3   │94年度毒│94年10月│新竹市東│第二級毒品安非他│94年10月│嗎啡陽性│臺灣檢驗科技│
│    │偵字第19│10日23時│前街43號│命殘渣袋1個（內 │11日7時3│反應    │股份有限有限│
│    │57號    │        │511室   │含微量法析離之安│0分     │        │公司94年10月│
│    │        │        │        │非他命）        │        │        │27日濫用藥物│
│    │        │        │        │                │        │        │尿液檢驗報告│
│    │        │        │        │                │        │        │（編號：CH/2│
│    │        │        │        │                │        │        │005/A0567） │
├──┼────┼────┼────┼────────┼────┼────┼──────┤
│4   │95年度他│95年6月1│新竹市東│第一級毒品海洛因│        │        │            │
│    │字第352 │日13時50│區○○路│1包（毛重0.3公克│        │        │            │
│    │號      │分      │13號（金│）、注射針頭1支 │        │        │            │
│    │        │        │燕飯店70│                │        │        │            │
│    │        │        │3室）   │                │        │        │            │
└──┴────┴────┴────┴────────┴────┴────┴──────┘
附表二
┌──┬────────────────────┬────────┬──────┐
│編號│應沒收或沒收銷燬之物                    │沒收依據        │備註        │
├──┼────────────────────┼────────┼──────┤
│1   │第一級毒品海洛因2包（合計淨重0.64公克， │毒品危害防制條例│附表一編號1 │
│    │空包裝重0.46公克）                      │第18條第1項前段 │扣案        │
├──┼────────────────────┼────────┼──────┤
│2   │第一級毒品海洛因1包（毛重0.3公克）      │毒品危害防制條例│附表一編號4 │
│    │                                        │第18條第1項前段 │扣案        │
├──┼────────────────────┼────────┼──────┤
│3   │第二級毒品安非他命4包（毛重共1.6公克）  │毒品危害防制條例│附表一編號2 │
│    │                                        │第18條第1項前段 │扣案        │
├──┼────────────────────┼────────┼──────┤
│4   │第二級毒品安非他命殘渣袋1個（內含微量無 │毒品危害防制條例│附表一編號3 │
│    │法析離之安非他命）                      │第18條第1項前段 │扣案        │
├──┼────────────────────┼────────┼──────┤
│5   │注射針頭4支                             │刑法第38條第1項 │附表一編號1 │
│    │                                        │第2款           │、4扣案     │
├──┼────────────────────┼────────┼──────┤
│6   │玻璃球1個                               │刑法第38條第1項 │附表一編號1 │
│    │                                        │第2款           │扣案        │
├──┼────────────────────┼────────┼──────┤
│7   │藥鏟1支                                 │刑法第38條第1項 │附表一編號1 │
│    │                                        │第2款           │扣案        │
├──┼────────────────────┼────────┼──────┤
│8   │吸管2支                                 │刑法第38條第1項 │附表一編號1 │
│    │                                        │第2款           │扣案        │
├──┼────────────────────┼────────┼──────┤
│9   │分裝吸管1支                             │刑法第38條第1項 │附表一編號1 │
│    │                                        │第2款           │扣案        │
├──┼────────────────────┼────────┼──────┤
│10  │吸食器1組（含玻璃球1根、吸管2根、保特瓶 │刑法第38條第1項 │附表一編號2 │
│    │蓋1個）                                 │第2款           │扣案        │
└──┴────────────────────┴────────┴──────┘


司法院資訊處製作；財團法人民間司法改革基金會備份。
